【裁判字號】    95,交簡上,7
【裁判日期】    950630
【裁判案由】    公共危險等
【裁判全文】
臺灣嘉義地方法院刑事判決             95年度交簡上字第7號
上  訴  人  臺灣嘉義地方法院檢察署檢察官
被      告  乙○○
上列上訴人因公共危險等案件，不服本院民國94年12月22日94年
度嘉交簡字第729號第一審刑事簡易判決（簡易判決處刑案號：
臺灣嘉義地方法院檢察署94年度偵字第6418號），提起上訴，本
院管轄第二審之合議庭判決如下：
    主  文
上訴駁回。
    事  實
一、乙○○於民國94年7月20日晚上8時許，在嘉義市○○路某處
    之海產店與5、6名友人共飲2箱共約40餘罐之啤酒後，直至
    翌日凌晨2點多始返回其位於嘉義縣民雄鄉福樂村埤角252
    號之居處休息，然乙○○明知其已因飲酒而精神狀況不佳反
    應較慢，無法為安全之駕駛，竟於94年7月21日早上即因欲
    往嘉義縣民雄鄉某處載朋友，自其居處駕駛車牌號碼SR- 77
    49號自小貨車沿台一線民雄北上車道方向南向北行駛，於同
    日早上7時10分許行經台一線北上車道257.8公里處民雄鄉○
    ○村段交岔口時，行車管制號誌已轉為紅燈，乙○○本應注
    意應減速準備停等紅燈及前、後方行車動態，且當時雖天候
    為陰然屬日間自然光線，並無不能注意之狀態，竟疏未注意
    ，仍以時速約60公里欲駕駛通過前揭交岔口，因雨後路滑而
    煞不住車竟撞擊當時欲趁綠燈通過交岔口、由未滿18歲之王
    ○○（真實姓名、年籍詳卷）所騎乘之腳踏車，致王○○倒
    地而受有右側蜘蛛膜下腔出血之傷害，經警據報前往上開地
    點處理時，當場測得乙○○呼氣所含酒精濃度為每公升0.48
    毫克。又乙○○於肇事後未被有偵查犯罪職權之機關或公務
    員發覺前，即主動向據報到場處理之嘉義縣警察局民雄分局
    民雄派出所警員蔡炎雄坦承肇事，嗣並接受裁判（乙○○僅
    自首過失傷害部分，酒醉駕車部分未據自首）。
二、案經被害人之父甲○○訴由嘉義縣警察局民雄分局報告臺灣
    嘉義地方法院檢察署檢察官偵查後聲請簡易判決處刑。
    理   由
一、訊據被告乙○○對於上揭犯罪事實迭於警詢、偵訊及本院95
    年6月21日審理時均坦承不諱，核與被害人王○○於警詢及
    檢察官偵訊時指訴之情節相符，並有酒精濃度測試紀錄表、
    、道路交通事故現場圖及調查報告表（一）（二）各乙紙，
    嘉義基督教醫院診斷證明書1紙及肇事現場照片6張在卷可稽
    。按汽車行駛至交岔路口，其行進、轉彎，應遵守燈光號誌
    或交通警察之指示，且汽車駕駛人飲用酒類後吐氣所含酒精
    濃度超過每公升0.25毫克或血液中酒精濃度超過百分之0.55
    以上者，不得駕車。道路交通安全規則第102條第1項第1款
    、第114條第2款分別定有明文。是被告駕車自應注意上述道
    路交通安全規定，且依當時天候晴、路面乾燥、無缺陷、無
    障礙物、又無不能注意之情事，具有預見之可能性及迴避之
    可能性，被告竟疏未注意，行將上開交岔路口時，行車管制
    號誌已轉為黃燈，被告本應注意應減速準備停等紅燈及前、
    後方行車動態，竟仍以時速約60公里欲駕駛通過前揭交岔路
    口撞擊被害人之腳踏車而肇事，致被害人受有前述之傷害，
    被告應有過失甚明。是本件事證明確，被告酒醉駕車及過失
    傷害犯行，洵堪認定，應予依法論科。
二、核被告乙○○所為，係犯刑法第185條之3之服用酒類，不能
    安全駕駛動力交通工具而駕駛罪，及同法第284條第1項前段
    之普通過失傷害罪。再被告係汽車駕駛人，酒醉駕車，因而
    致人受傷，依法應負刑事責任，爰依道路交通管理處罰條例
    第86條第1項之規定，就普通過失傷害部分加重其刑。繼被
    告於肇事後未被有偵查犯罪職權之機關或公務員發覺前，即
    主動向據報到場處理之嘉義縣警察局民雄分局民雄派出所警
    員蔡炎雄坦承肇事，嗣並接受裁判，此有道路交通事故肇事
    人自首情形紀錄表乙紙在卷可稽，惟因警員蔡炎雄、丘應群
    到場處理時，被告僅承認有過失傷害之犯行，亦據被告供述
    明確，故關於被告酒醉駕車部分，應難認合於自首之要件，
    爰依刑法第62條前段之規定，僅就普通過失傷害部分，減輕
    其刑，並依刑法第71條第1項之規定，就普通過失傷害部分
    ，先加後減之。其次被告犯上開二罪間，犯意各別，行為互
    殊，罪名有異，應予分論併罰。
三、上訴人循告訴人之請求提起上訴略以：被告迄未與告訴人達
    成和解，事發後被告亦置之不理，毫無悔悟之心，原審僅合
    併量處有期徒刑4月，似嫌輕縱，執以上訴，固非無見。惟
    按刑之量定，係實體法上賦予法院得為自由裁量之事項，倘
    其未有逾越法律所規定之範圍，或濫用其權限，即不得任意
    指為違法（最高法院75年台上字第7033號判例參照）。質言
    之，法官為量刑之裁量時，除不得逾越法定刑或法定要件外
    ，尚應符合法規範之體系及目的，遵守一般有效之經驗及論
    理法則，亦即應兼顧裁量之外部及內部性，如非顯然有裁量
    逾越或裁量濫用之違法情事，自不得任意指摘為違法。經查
    ，原審基於上開認定，審酌被告犯罪之動機、目的、所受之
    刺激、手段、品行、智識程度、所生危害及犯罪後坦承犯行
    ，犯罪後態度尚謂為不佳等一切情狀，就普通過失傷害部分
    及酒醉駕車部分，分別量處有期徒刑3月、2月，並合併定其
    應執行刑為有期徒刑4月，已將告訴人所受之傷害及被告犯
    後之態度列入考量之範圍，並依刑法第57條所定各款犯罪情
    狀之規定，在法定刑度內而為量刑，已兼顧裁量之外部及內
    部性，符合法規範之體系及目的，並未逾越法律所規定之範
    圍，更無濫用其權限或背離經驗或論理法則之情事。原審量
    刑應屬妥適，尚無失出。上訴人指摘原審量刑過輕，尚無足
    取。從而，本案上訴為無理由，應予駁回。
據上論斷，應依刑事訴訟法第455條之1第1項、第3項、第368條
，判決如主文。
本案經檢察官王振名到庭執行職務
中    華    民    國    95    年    6     月    30    日
                  刑事第二庭   審判長  法  官  夏金郎
                                       法  官  盧鳳田
                                       法  官  洪嘉蘭
以上正本證明與原本無異。
不得上訴。
中    華    民    國    95    年    6     月    30    日
                                       書記官  吳明蓉


司法院資訊處製作；財團法人民間司法改革基金會備份。
